# 请教陈老师,关于企业改制

提问人：wangxu811024 时间：2010-04-19 17:16:11
被审计企业是某一国企,拟上市.改制后,集团公司以某一基准日评估值(假设 8 月 30 日)将全部资产做为投资投入股份公司.假设股份公司成立日期 9 月 30 日. 那么在编制股份母公司单户报表时,所有以前集团公司持有的子公司投资,现在已经是股份公司的投资.属于同一控制下企业合并概念吗??需要视同期初就存在吗?还是在股份合并的层面视同期初存在?

回答人：chenyiwei
回复 楼主 wangxu811024 的帖子如果单纯从会计准则角度考虑，单户报表（也就是个别报表）是以法人作为编制主体的，应当自设立日开始编制，其对集团以前所持有的子公司的投资不能视同自最早期间已经存在。同一控制下合并的概念仅能在合并报表层面体现出来。 但在实务中，从近期内一些大型、特大型国有企业上市的实务来看，证监会在审核中可能会要求也提供过去三年的个别报表，这时就需要以一定的基础来模拟编制成立日前的个别报表，但这样的编制基础应当说并不符合会计准则的要求，将来上市后编制定期财务报告时还需要在IPO报表的基础上作一些调整。

回答人：chenyiwei
回复 藤椅 wangxu811024 的帖子不行。模拟报表不是严格意义上的法人个别报表。而且模拟报表所显示的股份公司设立日之前的利润，根据财企[2002]313号第八条等规定实际上都应当归属于股份公司设立前的原集团公司，应当计入集团公司的应纳税所得额。股份公司再就同一笔收益纳税就会导致重复。